臺灣高等法院高雄分院刑事判決　　　　 96年度上訴字第279號
上　訴　人
即　被　告　甲○○
　　　　　　　　　　（現於臺灣台東監獄泰源分監執行中）
選任辯護人　張清雄律師
上列上訴人因強盜等案件，不服臺灣高雄地方法院95年度訴字第
98號中華民國95年12月6 日第一審判決（起訴案號：臺灣高雄地
方法院檢察署94年度偵字第9943號、94年度偵緝字第2033號），
提起上訴，本院判決如下：
    主  文
原判決關於甲○○部分撤銷。
甲○○意圖為自己不法之所有，結夥三人以上，攜帶凶器，以強
暴至使不能抗拒，而取他人之物，未遂，處有期徒刑陸年陸月。
扣案仿ＦN 廠一九一０型半自動手槍製造具殺傷力之改造手槍壹
支（槍枝管制編號0000000000號）、直徑七點九MM土
造子彈壹顆、奧地利GLOCK 廠製一九型口徑九MM半自動具有殺傷
力之制式手槍壹支（槍枝管制編號0000000000號）、
口徑九MM之制式子彈肆顆，均沒收之。
    事  實
一、甲○○、己○○、庚○○（以上2 人均經臺灣高雄地方法院
    判處有期徒刑6 年6 月確定）因缺錢花用，見綽號「小慶」
    之戊○○平日出入以賓士轎車代步，且經常會到乙○○位於
    高雄市三民區○○○路162 之5 號住處打牌喝酒，認有機可
    趁，竟共同基於意圖為自己不法所有，結夥3 人攜帶兇器強
    盜之犯意聯絡，先由庚○○於民國94年2 月15日下午，至乙○○住處聊天，嗣於同日晚上8 時許，庚○○見戊○○抵達
    乙○○住處，隨即以電話通知甲○○、己○○前來。於同日
    晚上10時許，甲○○、己○○抵達乙○○住處外與庚○○會
    合及謀議，由甲○○在其所駕車牌號碼不詳之紅色休旅車上
    交付己○○奧地利GLOCK 廠製19型口徑9MM 半自動具有殺傷
    力之制式手槍1 支（槍枝管制編號0000000000號）、口徑9M
    M 具殺傷力之制式子彈8 顆，另由己○○輾轉交付庚○○仿
    FN廠1910型半自動手槍製造之金屬玩具手槍，換裝土造金屬
    槍管改造而成具有殺傷力之改造手槍1 支（槍枝管制編號00
    00000000號）及由土造金屬彈殼加裝直徑7.9MM 金屬彈頭而
    成具殺傷力之土造子彈2 顆，而共同未經許可，持有前開槍
    枝子彈，供作強盜之用，並分工由庚○○、己○○共同攜帶
    上開客觀上可供兇器使用具殺傷力之槍、彈，負責將戊○○
    押出並洗劫財物，甲○○則在外把風接應。於同日晚上10時
    10分許，庚○○先行進入乙○○住處，並詢問戊○○是否即
    為「小慶」，隨即由後進入之己○○持上開奧地利GLOCK 廠
    製之制式手槍，拉槍機讓子彈上膛並抵住戊○○腰際，庚○○並稱：「最近過的很好，跟我們一起走」等語，另己○○
    復要求戊○○將身上的錢交出，戊○○則回稱「沒有糾紛，
    如果有欠錢，大家好商量」等語，並將口袋掏出表示沒有錢
    。嗣因戊○○留在原地表示不願離開，己○○仍要強押戊○○出去，乙○○見狀即上前勸說，並趁隙出手奪取己○○所
    持有之上開制式手槍，在2 人拉扯過程中，上開手槍不慎擊
    發9MM 制式子彈1 顆射中椅墊（未造成傷亡）。而戊○○見
    庚○○手放在腰際，誤以為庚○○要將放置在口袋中之改造
    手槍拔出，遂亦衝向前毆打庚○○。己○○、庚○○2 人不
    敵分遭乙○○、戊○○制伏，己○○所持有之制式手槍亦被
    搶下，而未能取得任何財物，又經乙○○詢問庚○○、己○○，渠等2 人均供述槍枝為甲○○所提供。嗣後乙○○乃報
    警處理，然於員警未到之際，己○○趁隙逃離乙○○住處，
    並坐上在外負責接應甲○○所駕駛之紅色休旅車逃走。嗣經
    警到場後，在庚○○身上查獲上開仿FN廠1910型半自動手槍
    製造具有殺傷力之改造手槍1 支、直徑7.9MM 土造子彈2 顆
    （後於鑑驗時試射1 顆）及己○○遺留在乙○○住處之奧地
    利GLOCK 廠製19型口徑9 MM半自動具有殺傷力之制式手槍1
    支、口徑9MM 之制式子彈7 顆（後於鑑驗時試射3 顆）及已
    擊發之制式子彈彈殼1 顆。
二、案經高雄市警察局鼓山分局報請臺灣高雄地方法院檢察署檢
    察官偵查起訴。
    理  由
壹、關於證據能力之認定：
一、按被告以外之人於偵查中向檢察官所為陳述，除顯有不可信
    之情況者外，得為證據，刑事訴訟法第159 條之1 第2 項定
    有明文。偵查中對被告以外之人所為之偵查筆錄，或被告以
    外之人向檢察官所提之書面陳述，性質上均屬傳聞證據。惟
    現階段刑事訴訟法規定檢察官代表國家偵查犯罪、實施公訴
    ，依法其有訊問被告、證人及鑑定人之權，證人、鑑定人且
    須具結，而實務運作時，檢察官偵查中向被告以外之人所取
    得之陳述，原則上均能遵守法律規定，不致違法取供，其可
    信度極高，自得為證據。經查，證人戊○○於94年3 月24日
    檢察官偵查中、證人乙○○於94年3 月24日、同年6 月8 日
    檢察官偵查中及共犯庚○○於94年7 月4 日檢察官偵查中所
    為之證述，性質上雖屬傳聞證據，惟係偵查中向檢察官所為
    之證述，並均經具結，且無顯有不可信之情況，復於審理中
    經被告行使對質詰問權，依上開規定，自得為證據。
二、按被告以外之人（包括證人、鑑定人、告訴人、被害人及共
    同被告等）於檢察事務官、司法警察官或司法警察調查中所
    為之陳述，與審判中不符時，其先前之陳述具有較可信之特
    別情況，且為證明犯罪事實存否所必要者，得為證據，刑事
    訴訟法第159 條之2 定有明文。所謂「前後陳述不符」之要
    件，應就前後階段之陳述進行整體判斷，以決定其間是否具
    有實質性差異，惟無須針對全部陳述作比較，陳述之一部分
    有不符，亦屬之。而所謂「較可信之特別情況」之情形，亦
    應就前後陳述時之各種外部情況進行比較，以資決定何者外
    部情況具有可信性。若陳述係在特別可信之情況下所為，則
    虛偽陳述之危險性即不高，雖係審判外陳述，或未經被告反
    對詰問，仍得承認其有證據能力。經查，證人即共犯庚○○
    於94年2 月15日、16日警詢中陳述：(一)伊與甲○○、己○○
    等人同車，持槍進入高雄市○○○路162 之5 號係欲搶奪財
    物等語；(二)當時車上尚有甲○○，負責接應把風。因甲○○
    與對方熟悉所以未下車，負責把風，行搶對象是由甲○○選
    定等語，與證人即共犯庚○○於本院審理時證稱：甲○○與
    本案無關，案發當日甲○○沒有去現場，也沒有人在車上把
    風接應云云，前後已不一致，本院審酌證人庚○○於警詢陳
    述時距事發時間較相近，記憶較為清晰，且於本院審理時又
    無抗辯遭警員以強暴、脅迫、利誘或其他不正方法取得之供
    述，而係出於自由意思，況其於警詢時之陳述較無人情壓力
    ，客觀上應具有較可信之特別情況，且亦為證明犯罪事實存
    否所必要，依上揭規定，其於警詢中之證言自有證據能力。
貳、實體部分：
一、訊據上訴人即被告甲○○矢口否認有違反槍砲彈藥刀械管制
    條例及強盜犯行，辯稱：案發當日伊整天都在台南，沒有到
    高雄，槍也不是伊提供的。經查：
  (一)上揭事實，業據證人即被害人戊○○於94年3 月24日檢察官
    偵查中、原審審理時及證人乙○○於94年3 月24日、94 年6
    月8 日檢察官偵查中、原審審理時分別證稱甚詳在卷（見偵
    4611號卷第25、26頁、第一審二卷第23至31頁、第44至50頁
    、第一審一卷第118 至146 頁），核與證人即共犯庚○○於
    警詢、94年7 月4 日檢察官偵查中陳述及證述之情相符，並
    有仿德製手槍（即仿ＦN 廠1910型半自動手槍製造之改造手
    槍）1 支、仿德製手槍子彈（即直徑7.9M M金屬彈頭之土造
    子彈）2 顆、奧地利克拉克手槍（即GLOCK 廠製19型口徑9M
    M 半自動制式手槍）1 支、制式子彈7 顆（1 顆已擊發）扣
    案及扣押筆錄、扣押物品目錄表、現場及扣押物照片14幀附
    卷可稽（見警二卷第83至85頁、第87至97頁）。又上開扣案
    槍、彈經送內政部警政署刑事警察局鑑定，經以性能檢驗法
    、制式子彈試射法、試射法、電解腐蝕法及比對顯微鏡比對
    法鑑驗，鑑定結果認均具有殺傷力，此有該局94年3 月28日
    刑鑑字第0940030749號槍彈鑑定書1 份在卷可憑（見警二卷
    第20至25頁）。
  (二)被告甲○○雖辯稱：案發當日伊整天都在台南，沒有到高雄
    ，槍也不是伊提供的。惟查：
  1.證人即共犯庚○○於94年7 月4 日檢察官偵訊中已明確證稱
    ：94年2 月15日我去高雄市○○○路162 之5 號找乙○○聊
    天，等到晚上8 時許看到綽號「小慶」之男子（即戊○○）
    ，我就打電話與甲○○聯絡，問他要不要過來找「小慶」，
    他說好，叫我在該處等他來，甲○○並要我打電話給己○○
    ，問己○○要不要一起過來，己○○說好，我等到晚上快10
    時許，甲○○與己○○開1 台車過來，我到車旁跟他們講話
    ，己○○就拿出1 支手槍給我，甲○○當時坐在車上等，沒
    有一起進入等語甚詳（見偵9943號卷第43、44頁）。又被告
    甲○○於案發當日有到高雄市三民區○○○路162 之5 號，
    被告甲○○在車上負責把風接應，行搶對象是被告甲○○選
    定的等情，亦據證人即共犯庚○○於94年2 月15日案發當日
    及翌日警詢中分別陳述明確在卷（見警二卷第53、56頁），
    復佐以證人庚○○與被告甲○○係認識多年之朋友，交情不
    錯，且無仇怨等情，分據證人庚○○證稱及被告甲○○陳稱
    在卷（參第一審一卷第147 頁、第一審二卷第35頁），證人
    庚○○自無設詞誣陷被告甲○○之理。另外，證人乙○○於
    偵查中亦證稱：當天我確定有看到甲○○在外面的車內，因
    為我本來就認識他等語（偵9943號卷第22頁）；證人戊○○
    在原審證稱：當天我在乙○○住處看到被告甲○○，我們之
    前曾見過面等語（第一審二卷94年8 月23日筆錄），而被告
    亦承認本案之前曾與證人戊○○見過面等語（第一審二卷94
    年8 月23日筆錄），又證人庚○○於本院審理中雖稱被告甲○○未參與本件強盜行為，但仍稱：伊會去找戊○○，是因
    為戊○○欠甲○○他們錢（按戊○○與甲○○間並無金錢糾
    紛存在），不是去搶，伊是去幫甲○○要錢等語（本院卷第
    15 8頁），益徵庚○○前開有關被告甲○○有參與本件強盜
    犯行之指述應與事實相符指述可以採信。
  2.於94年2 月15日案發當日，被告己○○由乙○○住處逃離時
    ，是由紅色休旅車之副駕駛座上車，且是由車內之人開門，
    被告己○○上車後，約不到1 秒車子即駛離等情，亦經證人
    戊○○、乙○○於原審審理時分別證稱在卷（見第一審一卷
    第135 、140 、144 頁），足見本案確尚有其他共犯於休旅
    車上把風接應，且與證人即共犯庚○○上開證述及陳述係被
    告甲○○在車上把風接應等情不悖。又於案發當日，經乙○○詢問下，庚○○、己○○已供述是被告甲○○指使及槍枝
    為甲○○所提供等情，並據證人乙○○於94年3 月24日檢察
    官偵查中及原審審理時證稱在卷（見偵4611號卷第26頁、第
    一審二卷第47頁、第一審一卷第141 、142 頁），核與證人
    即共犯庚○○上開證述及陳述之情，除槍枝應係被告甲○○
    提供，再由被告己○○交付庚○○乙節因陳述詳細或簡略而
    稍有不同外，餘均相符一致。
  3.被告甲○○雖舉證人林金指為證，欲證明其於案發當時係在
    台南，惟證人林金指於原審審理時固證稱：94年元月至4 月
    與被告甲○○合夥經營「薇茿餐飲店」（位於台南市○○路
    ○ 段280 號之1） ，晚上9 時30分打烊等語，然證人林金指
    並無法確定94年2 月15日被告甲○○是否有到店內，亦無法
    確定當日晚上8 時至10時被告甲○○在何處等情，已據證人
    林金指於原審審理時證稱在卷（見第一審一卷第156 頁），
    況高雄與臺南兩地相距不遠，以現代交通之方便，被告甲○○於案發當日縱使確有在上開餐飲店內工作，其於晚上9 時
    30分上開餐飲店打烊後，由台南開車出發，而在晚上近10時
    許到達乙○○位於高雄市之住處，亦非全然不可能，是證人
    林金指上開證述，自不足為被告甲○○有利之認定。另證人
    庚○○於原審審理時雖證稱：甲○○與本案無關，案發當日
    伊沒有聯絡被告甲○○，甲○○沒有去現場，也沒有人在車
    上把風接應，之前是乙○○要伊把甲○○咬出來，要伊不用
    擔心，這一段期間他們會寄錢給伊，才會不實陳述云云。然
    查，被告庚○○於原審上開證述，與其上開警詢陳述及於檢
    察官偵查中具結後證述：伊案發當日有聯絡被告甲○○，且
    甲○○有到案發現場，在車上把風接應等情，明顯出入甚鉅
    且矛盾不一，亦與證人戊○○、乙○○前揭證述：於94年2
    月15日案發當日，被告己○○由乙○○住處逃離時，是由紅
    色休旅車之副駕駛座上車，且是由車內之人開門，被告己○○上車後，約不到1 秒車子即駛離等情（見第一審一卷第13
    5 、140 、144 頁），足見本案確尚有其他共犯於休旅車上
    把風接應之情相符。復佐以證人庚○○與被告甲○○係認識
    多年之朋友，交情不錯，且無仇怨等情，已如前述，衡諸常
    情，證人庚○○自無設詞誣陷被告甲○○之理。況證人庚○○就上開證述：之前是乙○○要伊把甲○○咬出來，要伊不
    用擔心，這一段期間他們會寄錢給伊，才會不實陳述云云，
    為證人乙○○於原審所堅詞否認，證人庚○○更未能提出任
    何證據以佐其上開證述為真實。綜上，證人庚○○於審理時
    之上開證述，既有上開諸多瑕疵及不符之處，且其於原審審
    理時作證前，更係與被告甲○○、己○○同坐一囚車（見第
    一審一卷第161 頁），自堪認證人庚○○上開本院之證述，
    係迴護被告甲○○之詞，不足採信。
  (三)證人即共犯己○○在原審雖供稱：當天是庚○○打電話找伊
    一起去乙○○住處找「小慶」（即戊○○）吵架、討債，伊
    有持槍，但伊並無強盜犯意，且本件之槍枝是林宏明之人提
    供等語。然查，被害人戊○○與被告甲○○、共犯己○○、
    庚○○間並無任何財物糾紛，且案發當日，庚○○先進入乙○○住處詢問戊○○是否「小慶」，共犯己○○隨後手持手
    槍進入乙○○住處，並用槍抵住戊○○腰部，庚○○並說：
    聽說你最近過得不錯，麻煩你跟我們一起走等語，並未提及
    討債事情，被告己○○並命被害人戊○○拿出身上的錢，被
    害人戊○○說身上沒有錢，且把口袋掏出給己○○看等情，
    業據證人即被害人戊○○於原審本案及另案審理時證述詳確
    在卷（見第一審一卷第130 、131 頁、第一審二卷第25、26
    頁審判筆錄）。另證人乙○○於94年3 月24日檢察官偵查中
    亦結證稱：94年2 月15日晚上，己○○與庚○○先後進來，
    庚○○進來就對戊○○說你最近過得很好，就要押戊○○出
    去，而己○○一進來就先將槍上膛指戊○○腰際，2 人準備
    將戊○○押出去等語甚詳（見偵4611號卷第25頁偵訊筆錄）
    。再者，證人即共犯庚○○於94年2 月15日、16日警詢中復
    已分別陳稱：持槍進入高雄市三民區○○○路162 之5 號（
    即乙○○住處）係欲「搶奪」財物及行搶對象是由甲○○選
    定等語（見警二卷第53、56頁）。此外，共犯己○○空言辯
    稱其係前往討債，然遍閱全卷資料，其均未能提出被害人戊○○積欠共犯庚○○債務之借據或本票等物以證其說，足認
    被告己○○上開所辯：當天是庚○○打電話找伊一起去乙○○住處找「小慶」（即戊○○）吵架、討債，伊有持槍，但
    無強盜之犯意云云，純屬子虛，為犯後飾詞卸責之詞，不足
    採信。又依當時之情狀，被害人戊○○遭共犯己○○持具有
    殺傷力之制式手槍施以物理力抵住其身體，且共犯己○○前
    已將手槍內子彈上膛，隨時均可發射子彈，依此客觀情事判
    斷，共犯己○○上開強暴手段，已足使被害人戊○○意思自
    由遭到壓制，而達不能抗拒之程度，是被告己○○有強盜之
    主觀犯意及客觀行為，自堪以認定。
  (四)共犯己○○在本院審理中又供稱：伊被乙○○等人抓住後，
    乙○○有要伊指認被告甲○○是幕後主謀才放伊走的，本件
    是乙○○提供戊○○之資料給庚○○作為強盜對象，及門號
    0000000000號行動電話是伊在使用，在案發第二天（即94年
    2 月16日）下午伊有用該行動電話打給乙○○，並罵他為何
    提供戊○○之線索作為其等行搶對象，竟又出面阻止等語（
    本院卷第152 頁）；證人庚○○在本院亦供稱：本件是乙○○提供戊○○之資料給伊作為強盜對象等語。惟共犯己○○
    自警詢至審理中始終未指述被告甲○○有參與本件強盜犯行
    ，且證人乙○○亦證稱：伊並未以共犯己○○指述甲○○參
    與本件犯行，則放其離開為交換條件，亦無提供戊○○之資
    料給庚○○作為強盜對象，及共犯證人己○○在案發後有打
    一通電話來，但是問伊有無檢到證件等語（本院卷第161 頁
    ）；再者，證人乙○○於案發當日在警局接受詢問時，即指
    述「鴻文」之人涉及本件強盜行為，並於同年月16日警詢時
    明確指述共犯己○○參與本件強盜犯行（見警一卷第12至14
    頁），衡情，如果乙○○有要求己○○指述甲○○而同意其
    離去，則何以共犯己○○始終未指述甲○○，且乙○○於警
    詢亦明確指述己○○涉案；再者，如本件是乙○○提供戊○○之資料給己○○等人作為強盜對象，則其何以會在己○○
    等人欲將戊○○強行押走之際，動手將庚○○所持槍枝奪下
    ，並與戊○○聯手制伏己○○等2 人？足見其等2 人所述係
    迴護被告之詞，不足採信。
  (五)證人丙○○在本院審理中雖證稱：伊住在乙○○隔壁，當日
    伊在騎樓，聽到乙○○住處有「砰」的一聲，之後，看到一
    個人跑出來開車，後來又有兩個人追出來。跑在前面的那個
    人跑到中華橫路與中庸街口附近，由駕駛座上車開車就走了
    等語（本院第200 至201 頁）。惟其所述與乙○○及戊○○
    所述當時有人接應己○○之說詞有異，且證人庚○○在警詢
    中亦稱：當天伊是開車到現場，己○○則是坐計程車到場等
    語（警一卷第6 頁），己○○既是坐計程車到場，自無可能
    持有庚○○所駕駛車輛之鑰匙，而得於逃跑時駕駛該車逕行
    離去，亦足認當時確有被告甲○○在車上把風接應。再者，
    證人丙○○當時伊與該車有20、30公尺，伊的眼睛不好，且
    當時視線很暗等語，則其是否明確當時之發生經過，即有可
    疑，尚難採為對被告有利之證據。另外，證人戊○○及乙○○嗣於審理中雖供稱：伊並未親眼目睹甲○○坐在車上等語
    ，因與前開事證不符，亦難採為對被告有利之證據。另被告
    甲○○雖聲請傳訊證人丁○○以證明乙○○確與其弟王志強
    債務糾紛存在，足認證人乙○○有陷害被告甲○○之動機，
    惟證人乙○○對於積欠王志強款項並未否認，僅對於其金額
    有所爭執，何況依被告所述陷害方式，乙○○亦無從因此而
    免除債務，故證人丁○○所述亦難採為對被告有利之證據。
  (六)綜上所述，本案事證明確，被告甲○○上開所辯，為犯後卸
    責之詞，均不足採信，渠等犯行堪以認定，應依法論科。
二、按刑法第321 條第1 項第3 款所稱兇器，其種類並無限制，
    凡客觀上足對人之生命、身體、安全構成威脅，具有危險性
    之兇器均屬之，且祇須行竊時攜帶此種具有危險性之兇器為
    已足，並不以攜帶之初有行兇之意圖為必要（最高法院79年
    台上字第5253號判例意旨參照）。查扣案之仿FN廠1910型半
    自動手槍製造之具有殺傷力之改造手槍1 支（含土造子彈2
    顆）、奧地利GLOCK 廠製19型口徑9M M半自動具有殺傷力之
    制式手槍1 支（含口徑9MM 之制式子彈7 顆），經送內政部
    警政署刑事警察局鑑驗結果，認上開送鑑槍、彈，均具殺傷
    力等情，已如前述，復參以案發當日上開制式手槍更已擊發
    子彈1 顆，自堪認上開制式手槍（含子彈）、改造手槍（含
    子彈），客觀上足以對人之生命、身體、安全構成威脅，而
    為具有危險性之兇器無訛。是核被告己○○、甲○○所為，
    均係犯刑法第330 條第2 項、第1 項之意圖為自己不法之所
    有，結夥3 人以上，攜帶凶器，以強暴至使不能抗拒，而取
    他人之物之加重強盜未遂罪、槍砲彈藥刀械管制條例第7 條
    第4 項之未經許可持有手槍罪、第8 條第4 項之未經許可，
    持有其他可發射子彈具有殺傷力之改造槍枝罪及同條例第12
    條第4 項之未經許可持有子彈罪。被告甲○○與己○○、庚○○就上開持有制式手槍罪、持有其他可發射子彈具有殺傷
    力之改造槍枝罪、未經許可持有子彈罪間，均有犯意之聯絡
    及行為之分擔，皆為共同正犯。被告甲○○與己○○、庚○○就上開加重強盜未遂間，有犯意之聯絡，並接應己○○逃
    離現場，參與構成要件以外行為，3 人皆為共同正犯。又被
    告甲○○以一持有行為同時觸犯持有制式手槍罪、未經許可
    持有其他可發射子彈具有殺傷力之改造手槍罪及未經許可持
    有子彈罪，為異種想像競合犯，應依刑法第55條規定，從一
    重以未經許可，持有制式手槍罪處斷。又按未經許可，無故
    持有槍、彈罪，其持有之繼續，為行為之繼續，至持有行為
    終了時，均論為一罪，不得割裂。若持有之後，以之犯他罪
    ，兩罪間之關係如何，端視開始持有之原因為斷，如早已非
    法持有槍、彈，後另起意犯罪；或意圖犯甲罪而持有槍、彈
    ，卻持以犯乙罪，均應以數罪併罰論處；必因意圖犯某罪而
    持有槍、彈，嗣後果持之以犯該罪，兩罪間始有牽連犯之適
    用（最高法院90年度台上字第3270號裁判要旨參照）。查被
    告甲○○既因欲與被告共犯己○○、庚○○共同持槍強盜戊○○，始持有制式手槍，是被告甲○○上開所犯未經許可持
    有制式手槍罪與加重強盜未遂罪2 罪間，有方法、目的之牽
    連關係，為牽連犯，應依行為時刑法第55條牽連犯之規定，
    從一重論以加重強盜未遂罪。被告己○○、甲○○已著手於
    強盜行為之實施而未遂，依刑法第25條第2 項規定，按既遂
    犯之刑減輕之。又被告甲○○行為後，刑法已於94年2 月2
    日修正公布，95年7 月1 日施行；其中刑法第55條關於牽連
    犯之規定已經刪除，惟依修正後刑法第2 條第1 項前段規定
    ：「行為後法律有變更者，適用行為時之法律。但行為後之
    法律有利於行為人者，適用最有利於行為人之法律。」，而
    本件如適用牽連犯規定，被告之多次犯罪行為，係從一重處
    斷；如依修正後規定，則係數罪併罰，可見修正後規定顯然
    對被告不利，是本件依前述規定仍應適用有利於被告之行為
    時法律，即仍有牽連犯之適用，附此敘明。
三、原審以被告罪證明確而予以論罪科刑，惟未於事實欄載明被
    告未經許可而持有前開槍、彈之構成要件事實，尚有未洽。
    被告上訴意旨否認犯罪雖無理由，惟原判決關於被告部分既
    有不當之處，應由本院將原判決關於被告部分撤銷改判。爰
    審酌被告甲○○前有擄人勒贖罪前科，素行非佳，以攜帶槍
    、彈而強盜之不法手段欲取得財物，行為嚴重影響社會治安
    ，且對被害人身心所造成損害非輕。犯後否認犯行，態度不
    佳及其犯罪動機、目的、智識程度、生活狀況等一切情狀，
    量處如主文第二項所示之刑，以示懲儆。扣案仿FN廠1910型
    半自動手槍製造之金屬玩具手槍，換裝土造金屬槍管改造而
    成具有殺傷力之改造手槍1 支（槍枝管制編號0000000000號
    ），及由土造金屬彈殼加裝直徑7.9MM 金屬彈頭而成土造子
    彈1 顆、奧地利GLOCK 廠製19型口徑9MM 半自動具有殺傷力
    之制式手槍1 支（槍枝管制編號0000000000號）、口徑9MM
    之制式子彈4 顆，送驗結果均具殺傷力，已如前述，均屬槍
    砲彈藥刀械管制條例禁止持有之違禁物，爰依刑法第38條第
    1 項第1 款規定宣告沒收。至其餘扣案之土造子彈1 顆、制
    式子彈3 顆及已擊發之制式子彈彈殼1 顆，已分別因鑑驗試
    射擊發及前因被告己○○擊發而僅餘彈殼，均已失去子彈之
    功能而不具有殺傷力，已均非屬違禁物，本院爰不為沒收之
    諭知，附此敘明。
四、同案被告己○○部分，業經原審判決確定，自不另論列，附
    此敘明。
據上論結，應依刑事訴訟法第369 條第1 項前段、第364 條、第
299 條第1 項前段，槍砲彈藥刀械管制條例第7 條第4 項、第8
條第4 項、第12條第4 項，刑法第11條前段、第2 條第1 項前段
、第28條、第330 條第2 項、第1 項、第25條第2 項，第38條第
1 項第1 款，修正前刑法第55條、判決如主文。
本案經檢察官方娜蓉到庭執行職務。
中　　華　　民　　國　　96　　年　　8 　　月　　14　　日
                  刑事第三庭    審判長法  官　周賢銳
                                      法  官  謝宏宗
                                      法  官  黃仁松
以上正本證明與原本無異。
如不服本判決應於收受本判決後10日內向本院提出上訴書狀，其
未敘述上訴理由者，並得於提起上訴後10日內向本院補提理由書
狀（均須按他造當事人之人數附繕本）「切勿逕送上級法院」。
中　　華　　民　　國　　96　　年　　8 　　月　　15　　日
　　　　　　　　　　　　　　　　　　　書記官  馬蕙梅
附錄本判決論罪科刑法條：
槍砲彈藥刀械管制條例第7條
未經許可，製造、販賣或運輸火砲、肩射武器、機關槍、衝鋒槍
、卡柄槍、自動步槍、普通步槍、馬槍、手槍或各類砲彈、炸彈
、爆裂物者，處死刑、無期徒刑或7 年以上有期徒刑；處徒刑者
，併科新台幣3 千萬元以下罰金。
未經許可，轉讓、出租或出借前項所列槍砲、彈藥者，處無期徒
刑或5 年以上有期徒刑，併科新台幣1 千萬元以下罰金。
意圖供自己或他人犯罪之用，而犯前二項之罪者，處死刑或無期
徒刑；處徒刑者，併科新台幣5 千萬元以下罰金。
未經許可，持有、寄藏或意圖販賣而陳列第1 項所列槍砲、彈藥
者，處5 年以上有期徒刑，併科新台幣1 千萬元以下罰金。
第1 項至第3 項之未遂犯罰之。
槍砲彈藥刀械管制條例第8條
未經許可，製造、販賣或運輸鋼筆槍、瓦斯槍、麻醉槍、獵槍、
空氣槍或第4 條第1 項第1 款所定其他可發射金屬或子彈具有殺
傷力之各式槍砲者，處無期徒刑或5 年以上有期徒刑，併科新臺
幣1 千萬元以下罰金。
未經許可，轉讓、出租或出借前項所列槍枝者，處5 年以上有期
徒刑，併科新臺幣1 千萬元以下罰金。
意圖供自己或他人犯罪之用，而犯前二項之罪者，處無期徒刑或
7 年以上有期徒刑，併科新臺幣1 千萬元以下罰金。
未經許可，持有、寄藏或意圖販賣而陳列第1 項所列槍枝者，處
3 年以上10年以下有期徒刑，併科新臺幣700 萬元以下罰金。
第1 項至第3 項之未遂犯罰之。
槍砲彈藥刀械管制條例第12條
未經許可，製造、販賣或運輸子彈者，處1 年以上7 年以下有期
徒刑，併科新台幣500 萬元以下罰金。
未經許可，轉讓、出租或出借子彈者，處6 月以上5 年以下有期
徒刑，併科新台幣300 萬元以下罰金。
意圖供自己或他人犯罪之用，而犯前二項之罪者，處3 年以上10
年以下有期徒刑，併科新台幣700 萬元以下罰金。
未經許可，持有、寄藏或意圖販賣而陳列子彈者，處5 年以下有
期徒刑，併科新台幣300 萬元以下罰金。
第1 項至第3 項之未遂犯罰之。
中華民國刑法第330條
犯強盜罪而有第321 條第 1 項各款情形之一者，處7 年以上有期
徒刑。
前項之未遂犯罰之。
